【裁判字號】    89,上易,1922
【裁判日期】    900131
【裁判案由】    毀損
【裁判全文】
臺灣高等法院高雄分院刑事判決          八十九年度上易字第一九二二號
    上  訴  人
    即  被  告      丁○○
    共      同
    選任辯護人      陳新三  律師
右上訴人因毀損案件，不服臺灣屏東地方法院八十九年度易字第一一００號中華民國
八十九年八月三十一日第一審判決（起訴案號：臺灣屏東地方法院檢察署八十九年度
偵字第一四五二號），提起上訴，本院判決如左：
      主      文
原判決撤銷。
丁○○、乙○○共同損壞他人之旋轉門壓條，足以生損害於他人，各處罰金壹仟元，
如易服勞役，均以佰元折算壹日。均緩刑年。
      事      實
一、丁○○、乙○○二人於民國八十九年二月二十六日下午四時許，在屏東縣車城鄉
    國立海洋生物博物館參觀遊覽時，竟共同基於損壞之不確定故意，於該展示館西
    側賞海堤台進入大廳時，將館內之旋轉門以左右方向同時推擠之方式，將該旋轉
    門中間圓柱下方卡榫上之壓條予以損壞，造成變形而無法依原狀旋轉使用，足以
    生損害於國立海洋生物博物館。
二、案經國立海洋生物博物館訴由屏東縣警察局恆春分局移送臺灣屏東地方法院檢察
    署檢察官偵查起訴。
      理      由
一、訊據上訴人即被告丁○○、乙○○二人，均矢口否認上開損壞犯行。惟查右揭事
    實，業據證人即館內工作人員甲○○於警、偵訊中證稱：伊目睹損壞旋轉門之遊
    客，即係被告丁○○、乙○○二人，其中一人著藍色夾克，另一人染金髮等語，
    而訊據證人即與被告等同行之遊客林昭集、張淑貞亦證稱：染髮者為丁○○，著
    深 ( 藍)色衣服者為乙○○等情，核與證人甲○○所證述被告二人之特徵相符。
    又被告二人經檢察官送請法務部調查局作測謊鑑定，據該局採控制問題法、混合
    問題法鑑定結果：乙○○稱：案發時，其未與丁○○推擠繫案之旋轉門，經測試
    呈情緒波動之反應，應係說謊；丁○○稱：案發時，其未與乙○○推擠繫案之旋
    轉門，經測試呈情緒波動之反應，應係說謊。有法務部調查局八十九年七月十七
    日（八九）陸（三）字第八九０四八一二０號檢驗通知書乙紙在卷可稽。顯見被
    告二人否認之詞，不足採信。而該旋轉門受損壞之處係圓柱下方卡榫上之壓條變
    形，無法正常使用，此有證人甲○○及蔡東裕（國立海洋生物博物館工務組主任
    ）於本院調查中及審理中之證言可證。此外，復有被損壞旋轉門之照片三幀附警
    卷可參，事證已臻丙確，被告犯行堪以認定。被告等另聲請傳訊證人鄭哲勳，擬
    證丙甲○○並未親眼目睹損壞旋轉門之人云云，因被告等罪證已很丙確，詳如前
    述，自無另行傳訊證人之必要，併予丙。
二、被告等於進入該旋轉門時，係以左右方向同時推擠之方式為之，雖無直接之故意
    ，但會造成該旋轉門受損，應可預見，乃猶以左右方向（即順時針與逆時針之方
    向）同時推擠，足認其就該旋轉門之受損仍不違背其本意，而有不確定之故意，
    核被告二人所為，係犯刑法第三百五十四條之毀損器物罪。又被告二人間就上開
    犯行，有犯意聯絡及行為分擔，應論以共同正犯。
三、原審據以論罪科刑，固非無見，惟被告等所損壞者係該旋轉門下方之壓條，已如
    前述，原判決認係卡榫受損，尚有未洽，被告等上訴意旨，仍執前詞，否認犯罪
    ，指摘原判決不當，雖均無理由，但原判決既有上開可議之處，自仍應由本院將
    原判決撤銷改判。爰審酌被告等二人之生活狀況，品行及智識程度，以及僅係不
    確定之故意造成損壞，惡性尚輕等一切情狀，各量處如主文所示之刑，並均諭知
    罰金易服勞役之折算標準。又被告丁○○、乙○○二人前未受有期徒刑以上刑之
    宣告，有臺灣屏東地方法院檢察署刑案資料查註紀錄表二份附卷可稽，其受此次
    偵審程序及科刑判決之教訓後，當知警惕而無再犯之虞，且被告等於犯罪後已與
    告訴人和解，此有協議書一份附卷可稽，本院認被告等所受罰金之宣告，以暫不
    執行為適當，併宣告被告等二人均緩刑三年。
據上論結，應依刑事訴訟法第三百六十九條第一項前段、第三百六十四條、第二百九
十九條第一項前段、刑法第二十八條、第三百五十四條、第四十二條第二項、第七十
四條第一款、罰金罰鍰提高標準條例第一條前段、第二條，判決如主文。
本案經檢察官邱榮藏到庭執行職務。
中    華    民    國      九十      年       一       月   三十一 日
                              臺灣高等法院高雄分院刑事第九庭
                                  審判長法官  張丙松
                                        法官  江泰章
                                        法官  任森銓
右正本證丙與原本無異。
不得上訴。
                                      書記官  張文斌
中    華    民    國      九十      年       二       月    二    日
附錄：本判決論罪科刑法條：
刑法第三百五十四條
毀棄、損壞前二條以外之他人之物或致令不堪用，足以生損害於公眾或他人者，處二
年以下有期徒刑、拘役或五百元以下罰金。
                                                                  Ｊ


司法院資訊處製作；財團法人民間司法改革基金會備份。
